臺灣高等法院刑事裁定
110年度聲字第107號
聲  請  人  臺灣高等檢察署檢察官
受  刑  人  
即  被  告  粘曜源



上列聲請人因受刑人數罪併罰有二裁判以上，聲請定其應執行之
刑（聲請案號：臺灣高等檢察署109年度執聲字第2638號），本
院裁定如下：
    主  文
粘曜源犯如附表一所示各罪所處之刑，應執行有期徒刑拾年。又
犯如附表二所示各罪所處之刑，應執行有期徒刑參年玖月。
    理  由
一、聲請意旨略以：上列受刑人即被告粘曜源（下稱受刑人）因
    違反毒品危害防制條例等數罪，先後經判決確定如附表一、
    二，應依刑法第50條第1項第1款、第2項、第53條、第51條
    第5款規定，定其應執行之刑，爰依刑事訴訟法第477條第1
    項聲請裁定等語。
二、按裁判確定前犯數罪者，併合處罰之，但得易科罰金之罪與
    不得易科罰金之罪，不在此限；前項但書情形，受刑人請求
    檢察官聲請定應執行刑者，依第51條規定定之；數罪併罰，
    有二裁判以上，依第51條之規定，定其應執行之刑；數罪併
    罰，分別宣告其罪之刑，宣告多數有期徒刑者，於各刑中之
    最長期以上，各刑合併之刑期以下，定其刑期，但不得逾30
    年，刑法第50條第1項但書第1款、第2項、第53條及第51條
    第5款定有明文。準此，如受刑人所犯之數罪中有原得易科
    罰金之罪者，因與他罪合併定執行刑，於裁判前所犯數罪兼
    有得易科罰金、不得易科罰金之罪混合時，應繫乎受刑人之
    請求與否，而非不問其利益與意願，一律併合處罰之。又按
    數罪併罰中之一罪，依刑法規定得易科罰金，若因與不得易
    科之他罪併合處罰結果而不得易科罰金時，原所易科部分所
    處之刑，自亦無庸為易科折算標準之記載，此經司法院大法
    官會議釋字第144號解釋甚明。另按法律上屬於自由裁量之
    事項，有其外部性界限及內部性界限，並非概無拘束，依據
    法律之具體規定，法院應在其範圍選擇為適當之裁判者，為
    外部性界限；而法院為裁判時，應考量法律之目的，及法律
    秩序之理念所在者，為內部性界限；法院為裁判時，二者均
    不得有所踰越。在數罪併罰，有二裁判以上，定其應執行之
    刑時，固屬於法院自由裁量之事項，然仍應受前揭外部性界
    限及內部性界限之拘束（最高法院94年度台非字第233號判
    決意旨參照）；而刑事訴訟法第370條第2項規定：「前項所
    稱刑，指宣告刑及數罪併罰所定應執行之刑。」已針對第二
    審上訴案件之定應執行之刑，明定有不利益變更禁止原則之
    適用，而分屬不同案件之數罪併罰，倘一裁判宣告數罪之刑
    ，曾經定其執行刑，再與其他裁判宣告之刑定其執行刑時，
    在法理上亦應同受此原則之拘束，亦即另定之執行刑，其裁
    量所定之刑期，不得較重於前定之執行刑加計後裁判宣告之
    刑之總和（最高法院103年度第14次刑事庭會議決議可供參
    考）。
三、經查，受刑人因違反毒品危害防制條例等數罪，分別經臺灣
    新北地方法院、臺灣臺北地方法院及本院判處如附表一、二
    所示之刑，均經確定在案，此有上開各判決、本院被告前案
    紀錄表存卷可佐（聲請書附表一編號3所示之罪之確定判決
    法院誤載為新北地檢、附表一編號5所示之罪之確定判決日
    期誤載為民國108年12月6日，均更正如下）。又上開如附表
    一、二所示之數罪，其中有得易科罰金之罪（附表一編號1
    、2、4、5、附表二編號1至3）與不得易科罰金之罪（附表
    一編號3、6至12、附表二編號4、5），固合於刑法第50條第
    1項但書第1款之規定，惟受刑人已於109年12月16日之「臺
    灣宜蘭地方檢察署依102年1月25日修正施行之刑法第50條調
    查受刑人是否聲請定應執行刑調查表」上親自簽名捺印同意
    聲請定刑，有上開調查表附卷可參，則本件自應依刑法第50
    條第2項之規定，依同法第51條規定定其應執行刑。
四、茲檢察官向最後事實審之本院聲請定其應執行之刑，本院審
    核認其聲請於法尚無不合，並審酌受刑人如附表一、二各罪
    所示刑度之外部限制（附表一之總刑期為有期徒刑29年5月
    、附表二之總刑期為有期徒刑8年3月），又其前已受各該確
    定判決有如下之寬減：①附表一編號6至8、附表二編號1、2
    之罪前各自經臺灣臺北地方法院以108年度訴字第398號判決
    定應執行有期徒刑4年2月、5月、②附表一編號9至12、附表
    二編號4、5前經臺灣宜蘭地方法院以109年度訴字第104號判
    決定應執行有期徒刑10年，以該6罪總刑期加以核算（且以
    有利於受刑人之方式去掉尾數）後，各應認附表一編號9至1
    2部分，不得超過有期徒刑6年9月，附表二編號4、5部分，
    不得超過有期徒刑3年1月，以此方式計算此次定刑之內部界
    線，但仍應在各刑中之最長期以上定應執行刑（附表一為有
    期徒刑4年2月、附表二為有期徒刑3年8月）；考量受刑人所
    犯附表一編號1、2、4、5、附表二編號1至3之罪均為施用第
    二級毒品罪、附表一編號3（未遂）、6至12、附表二編號4
    、5之罪均為販賣第二級毒品罪，其犯罪類型、行為態樣、
    動機各相同，責任非難重複程度較高，然審酌受刑人不僅多
    次施用第二級毒品，又多次販賣第二級毒品，助長毒品之流
    通，戕害自身及國人之身體健康，情節非輕，為附表一、二
    各罪之整體非難評價後，貫徹前揭刑法量刑公平正義理念之
    內部限制，各就附表一、二之數罪，定其應執行之刑如主文
    所示。
五、據上論斷，應依刑事訴訟法第477條第1項，刑法第53條、第
    51條第5款，裁定如主文。
中　　華　　民　　國　　110 　年　　2 　　月　　25　　日
                    刑事第八庭  審判長法  官  陳世宗
                                      法  官  周明鴻
                                      法  官  吳勇毅
以上正本證明與原本無異。
如不服本裁定，應於收受送達後五日內向本院提出抗告狀。
                                      書記官  許家慧
中　　華　　民　　國　　110 　年　　2 　　月　　26　　日
附表一：
編號  1 2 3 罪名  施用第二級毒品罪  販賣第二級毒品未遂罪 宣告刑  有期徒刑5月 有期徒刑5月 有期徒刑1年 犯罪日期  107/09/10 107/09/14 107/09/25 偵查（自訴）機關年度案號  臺北地檢107年度毒偵字第4090號 臺北地檢108年度毒偵緝字第22號 新北地檢108年度偵緝字第136號 最後事實審 法院 臺北地院 臺北地院 新北地院  案號 107年度簡字第3233號 108年度簡字第447號 108年度訴字第281號  判決日期 107/12/06 108/03/27 108/07/31 確定判決 法院 臺北地院 臺北地院 新北地院  案號 107年度簡字第3233號 108年度簡字第447號 108年度訴字第281號  判決確定日期 108/01/03 108/04/16 108/08/19 是否為得易科罰金之案件  是 是  否  備註  臺北地檢108年度執字第548號 臺北地檢108年度執字第3371號 新北地檢108年度執字第15096號      

編號  4 5 6 罪名  施用第二級毒品罪  販賣第二級毒品罪 宣告刑  有期徒刑3月 有期徒刑3月 有期徒刑3年8月 犯罪日期  107/09/25 107/12/25 107/04/19 偵查（自訴）機關年度案號  新北地檢108年度毒偵緝字第14號 新北地檢108年度毒偵字第481號 臺北地檢108年度偵字第4292號等 最後事實審 法院 新北地院 新北地院 臺北地院  案號 108年度訴字第281號 108年度簡字第4240號 108年度訴字第398號  判決日期 108/07/31 108/10/14 108/08/28 確定判決 法院 新北地院 新北地院 臺北地院  案號 108年度訴字第281號 108年度簡字第4240號 108年度訴字第398號  判決確定日期 108/08/19 108/12/16 108/09/17 是否為得易科罰金之案件  是 是  否  備註  新北地檢108年度執字第15095號 新北地檢109年度執字第794號 臺北地檢108年度執字第7178號     附表一編號6至8之罪前經臺北地院以108年度訴字第398號判決定應執行有期徒刑4年2月 

編號  7 8 9 罪名  販賣第二級毒品罪   宣告刑  有期徒刑4年 有期徒刑3年8月 有期徒刑4年 犯罪日期  107/05/16 107/08/12 107/11/14 偵查（自訴）機關年度案號  臺北地檢108年度偵字第4292號等 臺北地檢108年度偵字第4292號等 宜蘭地檢108年度偵字第6769號等 最後事實審 法院 臺北地院 臺北地院 本院  案號 108年度訴字第398號 108年度訴字第398號 109年度上訴字第2391號  判決日期 108/08/28 108/08/28 109/08/26 確定判決 法院 臺北地院 臺北地院 最高法院  案號 108年度訴字第398號 108年度訴字第398號 109年度台上字第5279號  判決確定日期 108/09/17 108/09/17 109/11/04 是否為得易科罰金之案件  否  否  否  備註  臺北地檢108年度執字第7178號 臺北地檢108年度執字第7178號 宜蘭地檢109年度執字第3068號   附表一編號6至8之罪前經臺北地院以108年度訴字第398號判決定應執行有期徒刑4年2月  附表一編號9至12、附表二編號4、5前經宜蘭地院以109年度訴字第104號判決定應執行有期徒刑10年 

編號  10 11 12 罪名  販賣第二級毒品罪   宣告刑  有期徒刑3年10月 有期徒刑4年2月 有期徒刑3年9月 犯罪日期  107/11/18 107/11/18 107/12/20 偵查（自訴）機關年度案號  宜蘭地檢108年度偵字第6769號等 宜蘭地檢108年度偵字第6769號等 宜蘭地檢108年度偵字第6769號等 最後事實審 法院 本院 本院 本院  案號 109年度上訴字第2391號 109年度上訴字第2391號 109年度上訴字第2391號  判決日期 109/08/26 109/08/26 109/08/26 確定判決 法院 最高法院 最高法院 最高法院  案號 109年度台上字第5279號 109年度台上字第5279號 109年度台上字第5279號  判決確定日期 109/11/04 109/11/04 109/11/04 是否為得易科罰金之案件  否  否  否  備註  宜蘭地檢109年度執字第3068號 宜蘭地檢109年度執字第3068號 宜蘭地檢109年度執字第3068號   附表一編號9至12、附表二編號4、5前經宜蘭地院以109年度訴字第104號判決定應執行有期徒刑10年   

附表二：
編號  1 2 3 罪名  施用第二級毒品罪   宣告刑  有期徒刑3月 有期徒刑4月 有期徒刑5月 犯罪日期  108/01/09 108/01/30 108年7月21日為警採尿回溯96小時內之某時 偵查（自訴）機關年度案號  臺北地檢108年度毒偵字第460號等 臺北地檢108年度毒偵字第460號等 臺北地檢108年度毒偵字第2789號 最後事實審 法院 臺北地院 臺北地院 臺北地院  案號 108年度訴字第398號 108年度訴字第398號 108年度審簡字第1924號  判決日期 108/08/28 108/08/28 108/10/31 確定判決 法院 臺北地院 臺北地院 臺北地院  案號 108年度訴字第398號 108年度訴字第398號 108年度審簡字第1924號  判決確定日期 108/09/17 108/09/17 108/11/26 是否為得易科罰金之案件  是 是  是  備註  臺北地檢108年度執字第7179號 臺北地檢108年度執字第7179號 臺北地檢108年度執字第8585號   附表二編號1、2之罪前經臺北地院以108年度訴字第398號判決定應執行有期徒刑5月   

編號  4 5 以下空白 罪名  販賣第二級毒品罪   宣告刑  有期徒刑3年8月 有期徒刑3年7月  犯罪日期  108/02/21 108/06/27  偵查（自訴）機關年度案號  宜蘭地檢108年度偵字第6769號等 宜蘭地檢108年度偵字第6769號等  最後事實審 法院 本院 本院   案號 109年度上訴字第2391號 109年度上訴字第2391號   判決日期 109/08/26 109/08/26  確定判決 法院 最高法院 最高法院   案號 109年度台上字第5279號 109年度台上字第5279號   判決確定日期 109/11/04 109/11/04  是否為得易科罰金之案件  否  否   備註  宜蘭地檢109年度執字第3068號 宜蘭地檢109年度執字第3068號    附表一編號9至12、附表二編號4、5前經宜蘭地院以109年度訴字第104號判決定應執行有期徒刑10年